【裁判字號】    98,抗,17
【裁判日期】    980210
【裁判案由】    本票裁定
【裁判全文】
臺灣士林地方法院民事裁定                98年度抗字第17號
抗  告  人  巧點股份有限公司
兼上1   人
法定代理人  乙○○
抗  告  人  甲○○
                      6樓
相  對  人  臺灣土地銀行股份有限公司
法定代理人  丙○○
抗告人因與相對人間本票裁定事件，對於中華民國97年12月9 日
本院97年度票字第10314 號裁定提起抗告，本院裁定如下：
    主  文
抗告駁回。
抗告程序費用新臺幣壹仟元由抗告人負擔。
    理  由
一、本件相對人於原審聲請意旨略以：伊執有抗告人為發票人，
    如原裁定所示之本票一紙，並免除作成拒絕證書，詎屆期提
    示未獲付款，依票據法第123 條之規定聲請裁定許可強制執
    行等情。原審經核相對人提出之本票後，認與票據法第123
    條之規定相符，裁定予以准許。
二、抗告意旨略以：系爭本票並未約定付款地，相對人聲請本票
    裁定，應以抗告人之住所地臺灣臺北地方法院（下稱臺北法
    院）為管轄法院，其向本院聲請，已有可議。抗告人與中租
    迪合股份有限公司 (下稱中租迪和公司)間 之合意，如有爭
    執，應由臺北法院管轄，其向本院聲請，當非妥適。又系爭
    本票所表彰之權利，並非買賣價金或借款債權，而依聲請人
    提出其前手訴外人中租迪和公司所發存證信函，顯見唯有中
    租迪和公司有催收權利，相對人以自己名義聲請，即有違誤
    。抗告人與中租迪和公司間之契約實為買賣契約，相對人卻
    資為金錢借貸聲請裁定，已有不合，果認合法，利息又高達
    週年利率20％，應予減少。在抗告人與中租迪和公司間訂有
    「買賣履約保證金協議書」，載明抗告人已提供新臺幣200
    萬元之保證金，理應自價金中扣除，相對人竟未扣除，殊難
    令人信服。爰抗告聲明：(1)原裁定廢棄。(2)相對人於原法院
    之聲請駁回。(3)聲請及抗告程序費用由相對人負擔。
三、按執票人向本票發票人行使追索權時，得聲請法院裁定後強
    制執行。票據法第123 條定有明文。又本票執票人依上開法
    條之規定，聲請法院裁定許可對發票人強制執行，係屬非訟
    事件程序，法院僅就形式上審查得否准許強制執行，此項裁
    定並無確定實體上法律關係存否之效力，如發票人就票據債
    務之存否有爭執時，應由發票人提起確認之訴，以資解決，
    最高法院56年台抗字第714 號、57年台抗字第76號著有判例
    。
四、經查，原審裁定所示之本票從形式上觀之，均已記載本票必
    要記載之事項，足認系爭本票，應屬有效票據。復按票據法
    第123 條所定執票人就本票聲請法院裁定強制執行事件，由
    票據付款地之法院管轄，非訟事件法第194 條第1 項定有明
    文。系爭本票記載付款地為「臺北市○○區○○路362 號8-
    12樓」，屬本院轄區，是本院當有管轄權，抗告人所稱系爭
    本票並未約定付款地，應向臺北法院聲請云云，即難憑採。
    又抗告人謂僅中租迪和公司有催收權利、兩造訂有「買賣履
    約保證金協議書」，抗告人已提供200 萬元之保證金、兩造
    實為買賣契約、利息過告等情，無論是否屬實，均屬實體上
    之爭執，應由抗告人另行提起訴訟，以資解決，本件非訟程
    序不得加以審究，業如前述，自仍應為許可強制執行之裁定
    。揆之首揭規定，應認相對人在原審之聲請於法有據，原審
    裁定准予亦無不當，抗告人求予廢棄，為無理由，應予駁回
    。
三、爰裁定如主文。
中    華    民    國    98    年    2     月    10    日
                  民事第一庭  審判長法  官  黃小瑩
                                    法  官  絲鈺雲
                                    法  官  劉逸成
以上正本證明與原本無異。
如不服本裁定，僅得於收受本裁定正本送達後10日內，以適用法
規顯有錯誤為理由，向本院提出再抗告狀，（須附繕本一份及繳
納再抗告裁判費新台幣1,000 元），經本院許可後始可再抗告。
再抗告時應提出委任律師或具有律師資格之人之委任狀；委任有
律師資格者，另應附具律師資格證書及釋明委任人與受任人間有
民事訴訟法第466 條之1 第1 項但書或第2 項所定關係之釋明文
書影本。
中    華    民    國    98    年    2     月    13    日
                                    書記官  李宜蓁


司法院資訊處製作；財團法人民間司法改革基金會備份。
